---
title: "Análisis bibliométrico de publicaciones de Scopus sobre coronavirus"
knit: (function(inputFile, encoding) { 
         rmarkdown::render(inputFile,
                           encoding=encoding, 
                           output_file=file.path(dirname(inputFile), 'docs', 'index.html')) })
output: 
  html_document:
    toc: true
    toc_float:
       collapsed: true 
       smooth_scroll: false
  github_document: default
runtime: shiny
---

```{r setup, include=FALSE}
  knitr::opts_chunk$set(
    # cache = TRUE,
  	echo = FALSE,
  	message = FALSE,
  	warning = FALSE
  )
```

```{r importar, message=FALSE, warning=FALSE, include=FALSE}
library(bibliometrix)



#################
# Carga de datos
#################
  
### Publicaciones de Scopus
{
  p <- readFiles("./data/sars_cov_2.bib")
  publicaciones <- convert2df(p, dbsource = "scopus", format = "bibtex")
  # descriptive analysis of the bibliographic data frame
}

# descriptive analysis of the bibliographic data frame
results <- biblioAnalysis(publicaciones, sep = ";")

```



> Estudio de publicaciones científicas de Scopus que contienen la keyword "sars cov 2" (año 2020) realizado por el Grupo de Investigación en Bases de Datos - UTN - FRCU 
> <http://www.frcu.utn.edu.ar/gibd>
>
> gibd@frcu.utn.edu.ar

# Publicaciones Scopus
## Estadística descriptiva

Detalle del conjunto de datos resultante de la consulta a la Biblioteca Electrónica Scopus de publicaciones en inglés que contienen la palabra clave SARS-CoV-2. 






