---
title: "Análisis bibliométrico de publicaciones de Scopus sobre COVID-19"
knit: (function(inputFile, encoding) { 
         rmarkdown::render(inputFile,
                           encoding=encoding, 
                           output_file=file.path(dirname(inputFile), 'docs', 'index.html')) })
output: 
  html_document:
    toc: true
    toc_float:
       collapsed: true 
       smooth_scroll: false
  github_document: default
runtime: shiny
---

```{r setup, include=FALSE}
  knitr::opts_chunk$set(
    # cache = TRUE,
  	echo = FALSE,
  	message = FALSE,
  	warning = FALSE
  )
```

```{r importar, message=FALSE, warning=FALSE, include=FALSE}
library(bibliometrix)
library(readr)
library(dplyr)
library(tidyr)
library(ggplot2)
library(lubridate)
library(knitr)
library(kableExtra)
library(rjson)
library(plotly)
library(gganimate)
library(stringr)
library(data.table)


#################
# Carga de datos
#################
  
### Publicaciones de Scopus
{
  p <- readFiles("./data/sars_cov_2.bib")
  publicaciones <- convert2df(p, dbsource = "scopus", format = "bibtex")
  # descriptive analysis of the bibliographic data frame
}

# Análisis descriptivo del df
descriptiva <- biblioAnalysis(publicaciones, sep = ";")
cant_articulos<- descriptiva$Articles


# Resumen
resumen <- summary(object = descriptiva, k = 10, pause = FALSE)
main_info <- resumen$MainInformationDF
main_info15 <- head(main_info, n=15)
doc_types <- tail(main_info, n=9)


### bibliographic networks from a bibliographic data frame
collab_co <- biblioNetwork(publicaciones, analysis = "collaboration", network = "countries", sep = ";", shortlabel = TRUE)

###analysis of the authors’ dominance ranking
autores10 <- dominance(descriptiva, k = 10)



```



> Análisis bibliométrico de publicaciones científicas de Scopus que contienen como palabra clave 'sars cov 2' del año 2020 realizado por el Grupo de Investigación en Bases de Datos - UTN - FRCU 
> <http://www.frcu.utn.edu.ar/gibd>
>
> gibd@frcu.utn.edu.ar


### Estadística descriptiva

Detalle del conjunto de datos resultante de la consulta a la Biblioteca Electrónica Scopus de publicaciones en inglés que contienen la palabra clave SARS-CoV-2. En la actual consulta se recuperaron `r  cant_articulos` artículos.


### Tabla de Datos {.tabset .tabset-fade .tabset-pills}

#### General
Tabla de datos principales del dataset
```{r main_info15, echo=FALSE, message=FALSE, warning=FALSE, paged.print=FALSE, out.width='100%'}
      main_info15 %>% kable( col.names =  c("Descripción", "Resultados"), align =  c('l', 'c') ) %>% 
      kable_styling()

```


#### Tipos de documentos

```{r doc_types, echo=FALSE, message=FALSE, warning=FALSE, paged.print=FALSE, out.width='100%'}
      doc_types %>% kable( col.names =  c("Descripción", "Resultados"), align =  c('l', 'c') ) %>% 
      kable_styling()

```

### Ranking de autores {.tabset .tabset-fade .tabset-pills}
Listado de los 10 autores principales de los artículos recuperados.
En la tabla se presentan los siguientes atributos: Nombre del autor (Autor), Factor de dominancia (DF), Cantidad total de artículos (TAA), Cantidad de artículos de único autor (SAA), Cantidad de artículos de múltiples autores (MAA), Cantidad de artículos en los que es primer autor (FAA), Ranking del autor según cantidad de artículos publicados (ARA), Ranking del autor según Factor de Dominancia (ARDF).
```{r autores10, echo=FALSE, message=FALSE, warning=FALSE, paged.print=FALSE, out.width='100%'}
      autores10 %>% kable( col.names =  c("Autor", "DF","TAA","SAA","MAA","FAA","ARA","ARDF"), align =  c('l', 'c','c','c','c','c','c','c') ) %>% 
      kable_styling()

```