---
title: "Análisis bibliométrico de publicaciones de Scopus sobre coronavirus"
knit: (function(inputFile, encoding) { 
         rmarkdown::render(inputFile,
                           encoding=encoding, 
                           output_file=file.path(dirname(inputFile), 'docs', 'index.html')) })
output: 
  html_document:
    toc: true
    toc_float:
       collapsed: true 
       smooth_scroll: false
  github_document: default
runtime: shiny
---

```{r setup, include=FALSE}
  knitr::opts_chunk$set(
    # cache = TRUE,
  	echo = FALSE,
  	message = FALSE,
  	warning = FALSE
  )
```

```{r importar, message=FALSE, warning=FALSE, include=FALSE}
library(bibliometrix)
library(readr)
library(dplyr)
library(tidyr)
library(ggplot2)
library(lubridate)
library(knitr)
library(kableExtra)
library(rjson)
library(plotly)
library(gganimate)
library(stringr)
library(data.table)


#################
# Carga de datos
#################
  
### Publicaciones de Scopus
{
  p <- readFiles("./data/sars_cov_2.bib")
  publicaciones <- convert2df(p, dbsource = "scopus", format = "bibtex")
  # descriptive analysis of the bibliographic data frame
}

# descriptive analysis of the bibliographic data frame
descriptiva <- biblioAnalysis(publicaciones, sep = ";")
cant_articulos<- descriptiva$Articles


# resumen
resumen <- summary(object = descriptiva, k = 10, pause = FALSE)

main_info <- resumen$MainInformationDF
main_info15 <- head(main_info, n=15)
doc_types <- tail(main_info, n=9)
```



> Estudio de publicaciones científicas de Scopus que contienen la keyword "sars cov 2" (año 2020) realizado por el Grupo de Investigación en Bases de Datos - UTN - FRCU 
> <http://www.frcu.utn.edu.ar/gibd>
>
> gibd@frcu.utn.edu.ar

# Publicaciones Scopus
## Estadística descriptiva

Detalle del conjunto de datos resultante de la consulta a la Biblioteca Electrónica Scopus de publicaciones en inglés que contienen la palabra clave SARS-CoV-2. En la actual consulta se recuperaron `r  cant_articulos` artículos.


### Tabla Datos {.tabset .tabset-fade .tabset-pills}

#### General
Tabla de datos principales del dataset
```{r main_info15, echo=FALSE, message=FALSE, warning=FALSE, paged.print=FALSE, out.width='100%'}
      main_info15 %>% kable( col.names =  c("Descripción", "Resultados"), align =  c('l', 'c') ) %>% 
      kable_styling()

```


#### Tipos de documentos

```{r doc_types, echo=FALSE, message=FALSE, warning=FALSE, paged.print=FALSE, out.width='100%'}
      doc_types %>% kable( col.names =  c("Descripción", "Resultados"), align =  c('l', 'c') ) %>% 
      kable_styling()

```